# 固定资产拆旧建新会计处理

提问人：lvqiongli3 时间：2019-04-24 12:57:46
公司将一些临时门面房拆除，在原场地上改建成了一个做物流交易的平台，想咨询老师，拆除的临时门面应当怎么处理？ 1 、作为固定资产报废处置，转入营业外支出。 2 、视同更新改造，但改造后价值低于账面价值，计提减值，计入资产减值损失。 3 、把拆出的临时门面房计入管理费用。我觉得应该是第 1 种处理方式是对的，请问是否正确？

回答人：chenyiwei
应采用你说的第一种方式：作为固定资产报废处置，转入营业外支出。参考：《瑞华研究 2010 ～ 2016 汇编》之 “问题 1-1-3（拆除旧房并建造新房时，旧房原账面价值的处理）”。